【裁判字號】    97,訴,789
【裁判日期】    970530
【裁判案由】    返還消費借貸款
【裁判全文】
臺灣板橋地方法院民事判決               97年度訴字第789號
原      告  渣打國際商業銀行股份有限公司
法定代理人  乙○○
訴訟代理人  甲○○
被      告  丙○○
上列當事人間請求返還消費借貸款事件，經本院於民國97年5 月
20日言詞辯論終結，判決如下：
    主  文
被告應給付原告新台幣貳佰零伍萬元，及自民國九十六年九月二
十日起至清償日止，按年息百分之三點四五計算之利息，並自民
國九十六年十月二十日起至清償日止，逾期在六個月以內者，按
上開利率百分之十，逾期超過六個月以上者，按上開利率百分之
二十計算之違約金。
訴訟費用由被告負擔。
    事實及理由
甲、程序方面：原告原名為新竹國際商業銀行股份有限公司，嗣
    於民國96年7 月2 日奉准更名為渣打國際商業銀行股份有限
    公司，有行政院金融監督管理委員會96年6 月1 日金管銀(四)
    字第09600223980號函影本1 件為憑，合先敘明。
乙、實體方面：
一、本件原告起訴主張：緣被告於96年3 月19日向原告借到貸款
    新台幣（下同）2,050,000 元與原告訂立借據，依上開約定
    ，應將所欠金額按月分期攤還，若逾期一次即喪失分期攤還
    之權利，應將所欠消費借貸款全數一次清償，利息1 至第6
    期按原告公告定儲利率指數加3.11% 機動計息，第7 期起至
    清償日止按原告公告定儲利率指數加5.56碼機動計息，日後
    並隨原告公告定儲利率指數機動調整；另依契約一般條款第
    7 條項下條款約定之還款方式，給予期限分期償還，為如經
    主張到期，利率即不再調整。故今本件貸款既經原告「主張
    到期」，則借款利率暨自96年9 月20日至清償日止，按年息
    百分之3.45計算之利息，自96年10月20日起至清償日止，逾
    期六個月以內者，按上開利率百分之10，超過六個月以上者
    ，另按上開利率百分之20計算之計付之違約金。詎料被告自
    96年10月19日起未依約履行迄今已逾期一次以上，計欠貸款
    本金2,050,000 元，依借據約定條款第4 條視為全部到期，
    被告即應償還，惟屢經催討仍置之不理，爰依消費借貸法律
    關係，請求被告給付上開積欠之本金及遲延利息、違約金等
    語，並聲明：如主文第1 項所示。
二、被告則辯以：其對於原告之請求無意見，然目前無力返還款
    項等語，並聲明：駁回原告之訴。
三、原告主張之上開事實，業據其提出與所述相符之借據影本、
    放款客戶往來明細、歷次渣打商銀定儲利率指數表各1 件為
    證，被告對此亦不爭執，僅辯稱：實無力清償等語，是原告
    上開主張，自堪信為真正。
四、從而，原告依消費借貸之法律關係，請求被告給付2,050,00
    0 元及自96年9 月20日起至清償日止，按年息百分之3.45計
    算之利息，並自96年10月20日起至清償日止，其逾期在6 個
    月以內者，按上開利率百分之10，逾期超過6 個月以上者，
    按上開利率百分之20計算之違約金，即屬有據，應予准許。
五、結論：本件原告之訴為有理由，依民事訴訟法第78條，判決
    如主文。
中    華    民    國    97    年    5     月    30    日
                  民事第三庭    法  官  邱靜琪
以上正本係照原本作成
如對本判決上訴，須於判決送達後20日內向本院提出上訴狀
中    華    民    國    97    年    5     月    30    日
                                書記官  白俊傑


司法院資訊處製作；財團法人民間司法改革基金會備份。
